【裁判字號】    96,訴,3807
【裁判日期】    970129
【裁判案由】    毒品危害防制條例
【裁判全文】
臺灣高雄地方法院刑事判決              96年度訴字第3807號
公  訴  人  臺灣高雄地方法院檢察署檢察官
被      告  乙○○
                    （
上列被告因毒品危害防制條例案件，經檢察官提起公訴（96年度
毒偵字第6895號），被告就被訴事實為有罪之陳述，經本院合議
庭裁定由受命法官獨任進行簡式審判程序，本院判決如下：
    主  文
乙○○施用第一級毒品，累犯，處有期徒刑捌月；又施用第一級
毒品，累犯，處有期徒刑捌月，扣案之殘留第一級毒品海洛因殘
渣袋壹包沒收銷毀之、扣案之注射針筒壹支沒收。應執行有期徒
刑壹年貳月，扣案之殘留第一級毒品海洛因之殘渣袋壹包沒收銷
毀之、扣案之注射針筒壹支沒收。
    事  實
一、乙○○於民國90年間因施用毒品案件，經本院裁定觀察勒戒
    ，嗣經執行觀察勒戒後，因認乙○○有繼續施用毒品之傾向
    ，經本院裁定執行強制戒治，嗣因執行強制戒治逾3 個月，
    認無繼續戒治之必要，復經本院裁定停止強制戒治付保護管
    束，於91年3 月22日停止強制戒治出戒治所，於91年9 月17
    日交付保護管束期滿未經撤銷，視為強制戒治執行完畢，由
    臺灣高雄地方法院檢察署檢察官以91年度戒毒偵字第883 號
    為不起訴處分確定。乙○○又因竊盜案件，經本院以90年易
    字第3249號判決判處有期徒刑4 月確定，於95年2 月8 日執
    行完畢。詎仍未悔改，基於施用第一級毒品之犯意，於96年
    7 月16日某時，在高雄縣鳳山市○○路83巷15弄1 號住處，
    以針筒注射之方式施用第一級毒品海洛因1 次，復基於施用
    第一級毒品之犯意，於96年8 月7 日8 時許，在上開住處，
    以相同方式施用第一級毒品海洛因1 次，嗣分別經警於96年
    7 月17日對乙○○住處執行搜索時，經徵得其同意採尿送驗
    ；又於96年8 月7 日15時35分許，在高雄縣大寮鄉○○村○
    ○路151 之112 號旁，因行跡可疑為警查獲，並扣得第一級
    毒品海洛因殘渣袋1 包、注射針筒1 支。
二、案經高雄縣政府警察局仁武分局、高雄市政府警察局左營分
    局報告臺灣高雄地方法院檢察署檢察官偵查起訴。
    理  由
一、本件被告乙○○所犯係死刑、無期徒刑、最輕本刑為3 年以
    上有期徒刑以外之罪，其於準備程序就前揭被訴事實為有罪
    之陳述，經受命法官告知簡式審判程序之旨，並聽取其與公
    訴人之意見後，本院認無不得或不宜改依簡式審判程序進行
    之處，爰依刑事訴訟法第273 條之1 第1 項，裁定本件由受
    命法官獨任進行簡式審判程序，合先敘明。
二、訊據被告對於上揭施用第一級毒品海洛因之2 次犯行於本院
    審理時均坦承不諱，復有注射針筒1 支、殘渣袋1 包扣案可
    佐。且被告於96年7 月17日、同年8 月7 日為警查獲後所採
    集之尿液，經送檢驗之結果，確呈嗎啡陽性反應，此有高雄
    市立凱旋醫院96年7 月31日濫用藥物尿液檢驗報告、台彎檢
    驗科技股份有限公司96年8 月17日濫用藥物尿液檢驗報告各
    1 紙附卷可稽；扣案殘渣袋1 包經送高雄醫學大學附設中和
    紀念醫院檢驗結果呈海洛因陽性反應，有該院96年11月27日
    報告編號0000-000號檢驗報告1 紙在卷為證，足認被告之自
    白核與事實相符，應堪採信。本案事證明確，被告上開施用
    第一級毒品犯行，均堪認定。
三、按海洛因係屬毒品危害防制條例第2 條第2 項第1 款所稱之
    第一級毒品，依法不得施用。核被告所為，係犯毒品危害防
    制條例第10條第1 項之施用第一級毒品罪。其持有海洛因後
    ，進而施用，其持有之低度行為應被其施用之高度行為所吸
    收，不另論罪。被告所犯前開施用第一級毒品罪，犯意各別
    ，應予分論併罰。又被告有如前開事實欄所載之犯罪科刑及
    執行紀錄，此有臺灣高等法院被告前案紀錄表1 份在卷可稽
    ，其前受徒刑之執行完畢後，5 年以內故意再犯本件有期徒
    刑以上之罪，為累犯，應依刑法第47條第1 項之規定，加重
    其刑。爰審酌被告前已因施用毒品案件經強制戒治，猶未徹
    底戒除毒癮，足認其並無戒除毒害之決心，本不宜寬貸，惟
    念其犯後坦承犯行，且施用毒品乃自戕一己之身體健康，並
    具有病患性人格之特質，其行為本身對社會所造成之危害並
    非直接、鉅大等一切情狀，分別量處如主文所示之刑，並定
    應執行之刑，以資懲儆。
四、扣案之殘渣袋1 包呈海洛因陽性反應，已如前述，該扣案物
    已殘留有第一級毒品海洛因而難以析離，應全部視為毒品，
    不問屬於犯人與否，依毒品危害防制條例第18條第1 項前段
    ，宣告沒收銷燬之；另扣案注射針筒1 支，經檢驗結果雖無
    毒品反應，有高雄醫學大學附設中和紀念醫院檢驗報告1 紙
    在卷為憑，然為被告所有，預備用以施用毒品，亦經被告供
    述明確，為預備供犯罪所用之物，爰依刑法第38條第1 項第
    2 款規定，宣告沒收之。
據上論斷，應依刑事訴訟法第273 條之1 第1 項、第299 條第1
項前段，毒品危害防制條例第10條第1 項、第18條第1 項前段，
刑法第11條、第47條第1 項、第38條第1 項第2 款、第51條第5
款，判決如主文。
本案經檢察官甲○○到庭執行職務。
中    華    民    國    97    年    1     月    29    日
                  刑事第十庭    法  官  顏銀秋
上正本證明與原本無異。
如不服本判決，應於判決送達後10日內，向本院提出上訴狀。
中    華    民    國    97    年    1     月    29    日
                                書記官  董明惠
附錄論罪科刑法條：
毒品危害防制條例第10條第1項：
施用第一級毒品者，處 6 月以上 5 年以下有期徒刑。


司法院資訊處製作；財團法人民間司法改革基金會備份。
